# 关于收购股权的问题

提问人：lbwl 时间：2017-08-16 16:45:19
我公司准备收购目标公司100%股权，跟目标公司股东约定先收购80%，咱满足一定条件后再收20%，那么我再收购80%时点时是按照80%收购价款核算长投还是按照100% ，这个应该属于一揽子交易吧，如果先按照80%算后续收购20%是否按照收购少数股东权益核算，请教陈版

回答人：chenyiwei
1 、在收购 80 ％股权时，是否已经一并约定了收购后续 20 ％股权的时间、价格等？ 2 、后续收购 20 ％股权应满足什么条件？在购买日，是否确定该条件很可能满足？ 3 、在该 20 ％股权被收购之前，原股东是否继续享有该 20 ％股权对应的权益，包括表决权、分红权等？ 可参考：《瑞华研究 2010 ～ 2016 汇编》之“问题4-1-8（控股股东授予子公司少数股东看跌期权（卖出期权）的处理）”。

提问人：lbwl 时间：2017-08-17 08:37:46
另外如果什么都约定好了，比如转让价格、时间都约定好了，就是对方要求享有未收购股份的分红权，这时我合并时怎么处理，是按照80%合并还是100%合并

回答人：chenyiwei
鉴于“在收购80%时约定了20%的价格，时间是满足一些条件下，从目前看这些条件很可能满足，协议里明确了在收购20%前原股东还享有此部分的分红权”，因此，除非在收购 80 ％股权时，就基本确定（概率大于 95 ％）收购 20 ％股权的条件将会满足，否则还是作为一项企业合并交易和一项收购少数股权交易分别进行会计处理，前者会导致商誉确认，后者则构成权益性交易。在 20 ％股权的收购完成前，该 20 ％股权仍确认为少数股权。约定的收购价格与届时标的少数股权公允价值之间的差额构成一项以公允价值计量且其变动计入当期损益的金融资产或金融负债。

提问人：心海拂清风 时间：2017-08-18 09:09:21
请教陈老师，解释公告关于一揽子交易的判断的几个条件是同时还是满足一个即可？实物中关于一揽子交易判断有时候比较模糊，谢谢指导。

回答人：chenyiwei
综合考虑。不一定是全部满足，但也不能过分强调其中某个因素的决定性作用。